臺灣高等法院刑事判決　　　　　　　 99年度交上訴字第170號
上　訴　人　臺灣基隆地方法院檢察署檢察官
被　　　告　許益耀
上列上訴人因被告公共危險案件，不服臺灣基隆地方法院99年度
交訴字第21號，中華民國99年9月21日第一審判決（起訴案號：
臺灣基隆地方法院檢察署99年度偵字第1818號），提起上訴，本
院判決如下：
    主  文
上訴駁回。
    理  由
一、本件公訴意旨略以：被告許益耀於民國99年3月18日上午7時
    許，駕駛車號290-PB號營業小客車（下稱本件計程車），沿
    基隆市○○區○○路往復興路方向行駛，行經台灣肥料股份
    有限公司基隆廠（下稱台肥公司）前之彎道時，本應注意車
    後狀況，隨時採取必要之安全措施，而依當時情形並無不能
    注意之情事，適有簡婉婷駕駛車號072-EXL號機車同向行駛
    於本件計程車後方，亦未注意車前狀況，致簡婉婷之機車於
    擦撞本件計程車之右後保險桿後，再跨越分向限制線與對向
    由連珞笛所騎乘之車號AF8-679號機車發生對撞，簡婉婷因
    而受有左腳踝挫傷之傷害、連珞笛則受有右手及右腳多處擦
    傷等傷害（過失傷害部分均未據告訴）。然被告卻未下車救
    治簡婉婷等人，僅稍作停留後即駛離現場，嗣經警方調閱監
    視器，始循線查獲被告，因認被告涉犯刑法第185條之4之肇
    事逃逸罪嫌。
二、檢察官認被告涉犯刑法第185條之4之肇事逃逸罪嫌，係以被
    告之供述，簡婉婷及連珞笛之證述，卷附道路交通事故現場
    圖、道路交通事故調查報告表(一)(二)、舉發違反道路交通管理
    事件通知單、疑似道路交通事故肇事逃逸追查表、監視器畫
    面翻拍照片3張、現場照片17張及本件計程車外觀照片8張，
    為其主要論據。
三、按刑法第185條之4所定肇事逃逸罪，為故意犯，必須行為人
    對其駕駛動力交通工具肇事致人死傷之客觀事實有所認識，
    且有逃逸之主觀決意始能成立該罪。而犯罪事實應依證據認
    定之，無證據不得認定犯罪事實；又不能證明被告犯罪者，
    應諭知無罪之判決，刑事訴訟法第154條第2項、第301條第1
    項分別定有明文。又事實之認定，應憑證據，如未能發現相
    當證據，或證據不足以證明，自不能以推測或擬制之方法，
    為裁判基礎；且認定不利於被告之事實須依積極證據，苟積
    極證據不足為不利於被告事實之認定時，即應為有利於被告
    之認定；另認定犯罪事實所憑之證據，雖不以直接證據為限
    ，間接證據亦包括在內，然而無論直接證據或間接證據，其
    為訴訟上之證明，須於通常一般之人均不致有所懷疑，而得
    確信其為真實之程度者，始得據為有罪之認定，倘其證明尚
    未達到此一程度，而有合理之懷疑存在，無從使事實審法院
    得為有罪之確信時，即應諭知被告無罪之判決（最高法院40
    年臺上字第86號、30年上字第816號、76年臺上字第4986號
    判例意旨參照）。另刑事訴訟法第161條於91年2月8日修正
    公布，修正後同條第1項規定：檢察官就被告犯罪事實，應
    負舉證責任，並指出證明之方法。因此，檢察官對於起訴之
    犯罪事實，應負提出證據及說服之實質舉證責任。倘其所提
    出之證據，不足為被告有罪之積極證明，或其闡明之證明方
    法，無從說服法官以形成被告有罪之心證，基於無罪推定之
    原則，自應為被告無罪判決之諭知，亦有最高法院92年臺上
    字第128號判例意旨可憑。
四、訊據被告坦承於上開時間駕駛本件計程車沿基隆市○○區○
    ○路往文化路方向行駛，且曾行經台肥公司前彎道處等情，
    惟堅決否認有何肇事逃逸犯行，辯稱：我在台肥公司前彎道
    處並不知車尾有遭碰撞，我繼續行駛30、40公尺後有暫停，
    因我聽到後方有碰的聲音，我覺得後方應該有車禍，所以停
    下來往後看，看到兩台機車跌倒在地，我稍作停頓即離去，
    警方在4天後通知我，說我駕駛本件計程車與機車碰撞，且
    說我車右後車尾有一條刮痕是與機車碰撞之痕跡，但我根本
    不知有與機車碰撞，亦不知該刮痕係何時所生，當時若知有
    人從後面追撞我駕駛之本件計程車，我會下車理論，要求賠
    償，不可能離開，我並無肇事逃逸之犯意等語。經查：
（一）按被告以外之人於審判外之言詞或書面陳述，除法律有規
      定者外，不得作為證據。又被告以外之人於審判外之陳述
      ，雖不符前4 條之規定，而經當事人於審判程序同意作為
      證據，法院審酌該言詞陳述或書面陳述作成時之情況，認
      為適當者，亦得為證據；當事人、代理人或辯護人於法院
      調查證據時，知有第159條第1項不得為證據之情形，而未
      於言詞辯論終結前聲明異議者，視為有前項同意。刑事訴
      訟法第159條第1項、第159條之5分別定有明文。有關本件
      判決所引用之被告以外之人於審判外陳述之證據能力，檢
      察官與被告於本院審理時均表示無意見，迄於言詞辯論終
      結前亦未爭執（見本院100年5月4日審判筆錄第2頁），本
      院審酌該等陳述作成時之情況，並無違法取證及證明力過
      低之瑕疵，亦認以之作為證據為適當，依前揭規定，自得
      作為本件認定被告犯罪事實有無之依據，合先敘明。
（二）被告於99年3月18日上午7時許，駕駛本件計程車，沿基隆
      市○○區○○路往復興路方向行駛，行經台肥公司前之彎
      道，當時簡婉婷正騎乘車號072-EXL號普通重型機車沿同
      向行駛於本件計程車之右後方，其機車在跨越雙黃實線即
      分向限制線後，與對向由連珞笛所騎乘之車號AF8-679號
      普通重型機車發生對撞，簡婉婷因而受有左腳踝挫傷之傷
      害、連珞笛則因而受有右手及右腳多處擦傷、右手第四指
      撕裂傷1公分之傷害等情，為被告所不爭執，並經簡婉婷
      、連珞笛於警詢及偵訊中證述綦詳（見臺灣基隆地方法院
      檢察署99年度偵字第1818號偵查卷第7至9、10至12、55至
      56、60至61頁），並有簡婉婷所提出行政院衛生署基隆醫
      院出具之診斷證明書、連珞笛所提出長庚醫療財團法人基
      隆長庚紀念醫院出具之診斷證明書、道路交通事故現場圖
      、道路交通事故調查報告表(一)(二)、現場照片17張、（見同
      上偵查卷第13、14、24、25、26、32至40頁）在卷可稽，
      此部分事實堪以認定。
（三）就本件車禍發生經過，簡婉婷於警詢時證稱：「我過彎時
      ，發現計程車離我很近，我試圖煞車，但已來不及，我車
      因而撞上計程車右後側保險桿，導致我車身不穩，其後撞
      上對向機車而倒地，該計程車沒有停下就直接離去」等語
      ；於接受檢察官偵訊時證稱：「我在過彎時，計程車右後
      方保險桿與我車左側前方發生擦撞，我騎的比較快，撞到
      後我車身有點不穩，我想把它喬正，後來撞到對向另一台
      機車才跌倒，跌倒後未看到該計程車」等語（見同上偵查
      卷第7至9、55、56頁）；於原審證稱：「我騎機車在轉彎
      過彎道時，機車左前車頭下方擦撞到計程車右後側，擦撞
      後我車身不穩，我偏離我車車道，撞到對向駛來之另一台
      機車。發生車禍後，我當下只有注意我撞到之那台機車，
      沒有注意被告之計程車，我關心完機車騎士後，有看到有
      一台車輛在對向車道停下來看，當時我有提供給警方，但
      警方說那不是被告開的車，也就是說我關心完機車騎士之
      後，沒有看到被告之計程車。我車尚未與被告之計程車碰
      撞前，計程車係在我車左前方，我車在計程車右後方行駛
      。計程車當時並無任何忽然停下或忽然急速煞車等行駛異
      常現象導致我追撞，我是因直行時有機車道、過彎後沒有
      機車道而追撞計程車，該彎道是下坡。發生碰撞當下，我
      沒有聽到很巨大之聲響，我不確定碰撞之力道有多大，我
      亦未注意計程車當時的反應」等語（見原審卷第52至56頁
      ）。連珞笛於檢察官偵訊時證稱：「我沿復興路往中華路
      方向行駛，在台肥附近發生事故，當時我騎在我的車道，
      突然一名女子騎車從對向跨越雙黃線撞到我，因太突然，
      我有看到計程車，但沒有看到計程車與該女子如何發生擦
      撞，我亦不知他們有無發生擦撞，我只知道我被撞，當時
      對向車道並無碰撞之聲音」等語（見同上偵查卷第60頁）
      。綜觀簡婉婷、連珞笛之證詞及前引道路交通事故現場圖
      、道路交通事故調查報告表(一)(二)、現場照片，本件車禍發
      生原因應係簡婉婷所騎乘之機車自後方與行駛前方之本件
      計程車之右後保險桿發生擦撞，造成其機車失衡而跨越分
      向限制線與對向由連珞笛所騎乘之機車發生對撞，而以連
      珞笛當時並未聽聞對向車道有碰撞之聲音，本件簡婉婷之
      機車應係於過彎時擦撞在其前方行進之被告所駕駛本件計
      程車。
（四）又觀卷附車損照片，簡婉婷之車號072-EXL號機車（白色
      車身）車頭斜板之左前側雖有數道擦刮痕跡（見同上偵查
      卷第36頁），被告駕駛之本件計程車右後側保險桿處則有
      些許擦刮痕跡（見同上偵查卷第19至21頁）。然被告係於
      99年3月23日始經警員通知至基隆市警察局第四分局中華
      路派出所製作警詢筆錄，並由警員對本件計程車拍照取證
      （見同上偵查卷第3至6、18至21頁）。被告所駕駛之本件
      計程車右後側保險桿處之擦刮痕跡，既非於本件車禍甫發
      生之際所攝得，且實際拍攝日期距離本件車禍發生日期已
      有5日，該等擦刮痕跡究竟係固有之陳舊刮痕，抑或係5日
      前與簡婉婷之機車碰撞所造成，甚或係5日內因不明原因
      而導致，客觀上無從判斷，自難僅因簡婉婷證稱其機車左
      前側係與被告駕駛之本件計程車右後車尾碰撞，即可逕認
      本件計程車右後側保險桿處之擦刮痕跡確實係因與簡婉婷
      之機車碰撞而遺留。況且，依簡婉婷之證述內容，其所騎
      乘之機車係先擦撞於其前方行進之被告駕駛之本件計程車
      後，復與對向車道上連珞笛騎乘之機車碰撞，連珞笛之道
      路交通事故談話紀錄表中並記載：「對方車頭碰撞我車左
      側車身肇事」等語（見同上偵查卷第27頁），則簡婉婷之
      機車車頭斜板左前側擦刮痕跡，除有可能係因與被告駕駛
      之本件計程車擦撞所產生，亦不能排除係因與連珞笛之機
      車碰撞而形成之可能。據此，自不能以前引照片中顯示本
      件計程車右後側保險桿處有擦刮痕及簡婉婷之機車車頭斜
      板左前側有擦刮痕，即謂簡婉婷之機車左前車頭與被告駕
      駛之本件計程車右後車尾發生碰撞之際，其碰撞力道已達
      雙方車體產生擦刮痕而足使被告在動態行進之間確可感知
      碰撞及肇事之程度。檢察官憑上述擦刮痕跡推論本件車禍
      發生當時，被告駕駛之本件計程車與簡婉婷騎乘機車碰撞
      力道非輕、被告可感覺自己已肇事乙節，容嫌速斷。
（五）再參卷附肇事地點附近之路口監視器畫面，簡婉婷及連珞
      笛於肇事後均未記下肇事計程車之車號，本案係由警員調
      閱肇事地點附近路口監視器畫面（見同上偵查卷第16頁監
      視器畫面翻拍照片），發現99年3月18日上午7時15分48秒
      有本件計程車行經中華路通仁市場，其出現之時間點、車
      體外觀（TOYOTA牌WISH型）及行向（沿基隆市○○區○○
      路行駛，先行經通仁市場，其後可經過台肥公司，銜接文
      化路，再銜接復興路），與99年3月18日上午7時16分42秒
      行經台肥公司前彎道處之本件計程車符合，因而循上開車
      號通知被告到案說明。被告於警詢、偵訊中均否認知悉自
      己駕駛之本件計程車有與機車發生碰撞，於偵訊中並供稱
      ：我沒有感覺到有與人擦撞，我看到簡婉婷有衝到對向與
      他人發生碰撞，我是開到前面一點她才跟人碰撞。我有停
      一下，看一下就走，大概幾秒鐘等語（見同上偵查卷第65
      頁），於原審準備程序復供稱：我不知車尾有遭碰撞，我
      繼續行駛30、40公尺後有暫停，當時係因我聽到後方有碰
      的聲音，我覺得後方應該有車禍，所以停下來往後看，看
      到兩台機車跌倒在地，我稍作停頓即離去等語（見原審卷
      第21頁）。是以，被告雖坦承其駕駛本件計程車經過彎道
      後，有繼續行駛約數十公尺，隨即暫停之情形，惟未曾表
      示係因懷疑自己有肇事而暫停，而係表示因聽聞後方有碰
      撞聲響，認為後方有車禍發生，因而暫停回頭觀望，進而
      發現簡婉婷與連珞笛之機車在對向車道倒地之情事。
（六）又徵諸簡婉婷之道路交通事故談話紀錄表所載：「我與對
      方重機車發生事故後，有一輛計程車停下來，我不能確定
      是否為我追撞之計程車」等語（見同上偵查卷第29頁），
      及連珞笛之道路交通事故談話紀錄表所載：「當時對向有
      一部營業小客車有停下來看一下，駕駛也有下車，但大約
      一下下就把車開走了」等語（見同上偵查卷第27頁），雖
      均提及目睹某計程車暫停或甚而有下車查看動作之情形。
      然由簡婉婷於原審證稱：「我關心完機車騎士後，有看到
      一台車子停在對向車道，當時我有提供給警方，但警方說
      那不是被告開的車，那是路過停下來看的車輛」等語（見
      原審卷第53、56頁），可知簡婉婷及連珞笛所目睹曾在肇
      事現場停留且下車觀看之計程車駕駛是否即為被告，尚非
      明確，被告辯稱其係在行經肇事地點後再行駛數十公尺，
      因聽到後方有碰撞聲（即簡婉婷與連洛笛機車碰撞之聲音
      ），始暫停回頭查看，但並未下車等情，本非全然無稽。
      再者，本件縱然認定被告有暫停並下車查看之行為，因一
      般人在路上見車禍事故發生，因而停跓觀望者，所在多有
      。關於本件車禍發生之原因，簡婉婷已證稱當時其機車係
      在本件計程車右後方行駛，本件計程車並無任何忽然停下
      或忽然急速煞車等行駛異常現象導致其追撞，其係因直行
      時有機車道、過彎後沒有機車道乃追撞前方之本件計程車
      等情（見原審卷第52至56頁）。是以被告所駕駛之本件計
      程車係在常態行駛之情況下遭簡婉婷自後方追撞，被告本
      無從特別注意其後方行車狀況，自肇事原因及過失責任歸
      屬而言，被告並非當然為肇事責任人。準此，倘若被告當
      時已知其所駕駛之本件計程車遭機車從後面追撞，為獲賠
      償，其亦無直接離開車禍現場之動機及必要，被告辯稱其
      當時若知有人從後面追撞本件計程車，其會下車理論，要
      求賠償，不可能離開等情，核與社會生活常理無違，不能
      以被告事後駕車離去現場即認其有肇事逃逸之主觀犯意。
      至於被告雖曾於99年5 月20日與簡婉婷及連珞笛簽立三方
      和解書，由被告承諾賠付簡婉婷及連珞笛之機車修理費及
      簡婉婷之醫療費用（見原審卷第18頁），然前開金額不高
      （機車修理費為新臺幣5900元、醫療費用為新臺幣6750元
      ），不能排除被告係因求償金額非鉅，在衡量「以前開金
      額立即成立和解」及「耗費時日循民事爭訟途徑釐清肇事
      責任歸屬」之利弊得失後，選擇放棄爭執達成和解，更不
      能以被告上開和解賠償行為，執為被告確有公訴意旨所載
      肇事逃逸主觀犯意之證據。
五、檢察官雖不服原審諭知被告無罪之判決，提起上訴，指稱：
（一）簡婉婷騎乘機車過彎時，機車左前車頭下方與被告駕駛之
      本件小客車右後側發生擦撞後，因重心不穩而跨越至對向
      車道，與連珞笛所騎乘之機車發生碰撞等情，業據其等證
      述明確，而簡婉婷機車之左前車頭及本件計程車右後側均
      有明顯之擦撞痕跡，有照片附卷可稽，故被告藉由本件計
      程車之震動及後方2 機車碰撞之事實，應知其已肇事。又
      連珞笛證稱：當時對向有乙部計程車有停下來看一下，駕
      駛也有下車，但大約一下下就把車開走了等語明確，車禍
      發生在駕駛人之前方，極端好奇之士或許可能將車停下觀
      看，但本件機車之碰撞地在被告之後方，被告不僅將車停
      下，甚至下車觀看，與常情相違，顯見被告主觀上已知其
      肇事，或至少懷疑其已肇事，始下車觀看，嗣因認為其係
      遭被害人騎車自後追撞，並無過失責任，方而駕車離開現
      場。
（二）原判決以「簡婉婷於原審證稱：我關心完機車騎士後，有
      看到一臺車子停在對向車道，當時我有提供給警方，但警
      方說那不是被告開的車，那是路過停下來看的車輛等語，
      可知簡婉婷及連珞笛所目睹曾在肇事現場暫停之計程車並
      非被告所駕駛之本件計程車，更徵被告所述係在行經肇事
      地點後再行駛數十公尺始暫停回頭查看但並未下車等語，
      並非無稽」作為無罪判決之理由，然依簡婉婷所述情節，
      其係懷疑停於對向車道之計程車肇事，向警方提出質疑，
      而警員表示該車並非肇事車輛，本件車禍被害人簡婉婷依
      據當下情狀，已判定停於對向車道之計程車係肇事車輛，
      事後到場之員警，何以推翻簡婉婷之認定而認該車非被告
      所駕駛？原審未傳喚該警員查明其中緣由，即遽行依前引
      簡婉婷之陳述認定該車確非被告所駕駛之本件計程車，有
      應調查之證據未予調查之嫌。又縱然簡婉婷所見之計程車
      ，非被告所駕駛之本件計程車，何以依據簡婉婷之證詞，
      得再行推論連珞笛所見之計程車，與所見之計程車係屬同
      一而非被告所駕駛之本件計程車？原審就此部分之論述，
      亦嫌速斷，有判決不備理由之違法。
六、本院查：
（一）針對檢察官上述指摘，本院為究明被告於本件車禍發生之
      後究竟有無下車查看之行為以及被告是否因此即有肇事逃
      逸之故意，傳喚至現場處理之員警徐文章、許書銘到庭作
      證，徐文章證稱：「我是依勤務中心指示到現場，我到現
      場看到2部重型機車車禍」、「我到現場時，距車禍發生
      已20分鐘左右」、「現場機車已經移動了，現場有刮地痕
      ，一位傷者連珞笛已送醫，我後來有到醫院作談話紀錄，
      另一位傷者還在現場」、「簡婉婷有說她跟一部計程車擦
      撞後才衝到對向」、「連珞笛說肇事者有停下來，人也有
      下車，看一下就走了」、「她說停在前面而已，沒有說多
      遠」；許書銘證稱：「簡婉婷說計程車有稍微停下車，駕
      駛有下車，看一下就走掉了」、「我當時沒有跟簡婉婷說
      停下那部計程車不是肇事車輛」、「當時簡婉婷沒有告知
      肇事車輛車號」、「我們開肇事逃逸通知單後請派出所去
      追查（庭呈交事故肇事逃逸追查表影本）」等語（見本院
      100年5月4日審判筆錄第2至6頁）。
（二）根據前述徐文章與許書銘警員之證詞，其等並未見聞本件
      車禍發生之經過，而其等據報至車禍現場處理時，亦未目
      擊有任何計程車停留，更未對簡婉婷表示其所稱曾在現場
      停留之計程車並非肇事之計程車。而細繹前引簡婉婷之道
      路交通事故談話紀錄表所載：「我與對方重機車發生事故
      後，有一輛計程車停下來，我不能確定是否為我追撞之計
      程車」等語（見同上偵查卷第29頁），及連珞笛之道路交
      通事故談話紀錄表所載：「當時對向有一部營業小客車有
      停下來看一下，駕駛也有下車，但大約一下下就把車開走
      了」等語（見同上偵查卷第27頁），並參諸簡婉婷於原審
      證稱：「發生車禍後，我當下只有注意我撞到之那台機車
      ，沒有注意被告之計程車……我關心完機車騎士之後，沒
      有看到被告之計程車」等情，可知簡婉婷及連珞笛於案發
      當時，尚無法確定曾在肇事現場附近停留且有駕駛人下車
      觀看之計程車即為被告所駕駛之本件計程車，徐文章雖證
      稱「連珞笛說肇事者有停下來，人也有下車，看一下就走
      了」及許書銘證稱「簡婉婷說計程車有稍微停下車，駕駛
      有下車，看一下就走掉了」，但上述證詞均屬其等聽聞轉
      述，並與簡婉婷於原審證詞及本件道路交通事故談話紀錄
      表所載之簡婉婷、連珞笛陳述情形未盡相合，已難驟信。
      且本件縱然認定被告有所謂暫停並下車查看之行為，因一
      般人在路上見車禍事故發生，因而暫時停跓觀望者，其原
      因不一，或出於好奇，或出於關心，或因事涉於己。而本
      件車禍發生原因係簡婉婷所騎乘之機車與行駛其前方之被
      告所駕駛本件計程車之右後保險桿發生擦撞，造成其機車
      失衡而跨越分向限制線與對向由連珞笛所騎乘之機車發生
      對撞，參照前引簡婉婷及連珞笛之證詞，簡婉婷所騎乘之
      機車與被告所駕駛本件計程車之右後保險桿之擦撞屬輕微
      之擦撞，而觀諸卷附兩車車損照片所顯示之擦刮痕跡，尚
      無從確認均係因前述碰撞所產生，亦無從認定其碰撞力道
      已達足使被告在動態行進間確可感知碰撞及肇事之程度，
      已如前所述。而被告所駕駛之本件計程車係在正常行進狀
      態下遭簡婉婷自後方擦撞，自肇事原因及過失責任歸屬而
      言，被告並非當然為肇事責任人，倘若被告當時已知其所
      駕駛之本件計程車遭機車從後面追撞，其亦有相當理由與
      簡婉婷理論並要求其賠償，被告本無直接離開車禍現場之
      動機及必要。被告所稱其係在不知自己之右後車尾有與機
      車碰撞肇事之情況下，因聽聞身後傳來碰撞聲響（即兩臺
      機車相互碰撞倒地之聲音），乃好奇暫停往後張望等情，
      無論被告有無下車查看，其相關反應，均未牴觸社會生活
      常情，在無積極證據之情形下，不能將被告係於動態行車
      之際，其駕駛之計程車之右後保險桿遭簡婉婷所騎乘機車
      自後擦撞，因碰撞力量輕微，被告未有感知，於聽到簡婉
      婷滑入對向車道而撞及連珞笛機車之碰撞聲後，乃暫時停
      車觀望，復在認為自己並非肇事者，亦即判斷本件車禍之
      發生與其無關後，乃駕車離開現場之可能性予以排除。參
      諸前揭說明，刑法第185條之4之肇事逃逸罪，既為故意犯
      ，必須行為人對其駕駛動力交通工具肇事致人死傷之客觀
      事實有所認識，且於主觀上有逃逸之決意，始能成立該，
      本件尚無積極之證據足認被告有肇事逃逸之犯罪認識及意
      欲，檢察官忽略上述有利於被告之事證，推斷被告於主觀
      上應知悉或懷疑自己為本件車禍之肇事者，並以此推定被
      告有肇事逃逸之犯罪故意，尚與刑事訴訟法第154條第2項
      規定及本院前引最高法院判例所揭櫫之證據法則不合，洵
      無可採。
七、綜上所述，本件檢察官所提證據，尚不足以使本院形成被告
    確有公訴意旨所稱肇事逃逸犯罪之確信。原審以本件欠缺積
    極證據證明被告犯罪，而諭知被告無罪，並無不當，檢察官
    仍執前詞提起上訴，請求撤銷改判被告有罪，為無理由，應
    予駁回。
據上論斷，應依刑事訴訟法第368條，判決如主文。
本案經檢察官侯寬仁到庭執行職務。
中    華    民    國    100   年     5    月    18    日
                 刑事第二十四庭  審判長法  官  李錦樑
                                       法  官  朱瑞娟
                                       法  官  陳恆寬
以上正本證明與原本無異。
檢察官如不服本判決，應於收受送達後10日內向本院提出上訴書
狀，其未敘述上訴之理由者並得於提起上訴後10日內向本院補提
理由書（均須按他造當事人之人數附繕本）「切勿逕送上級法院
」。
                                       書記官  黃家麟
中    華    民    國   100    年    5     月    23    日